臺灣臺北地方法院民事判決
111年度重訴字第325號
原      告  上海商業儲蓄銀行股份有限公司


法定代理人  林志宏  
訴訟代理人  陳韻如  
被      告  禮驅工程有限公司


兼
法定代理人  張燕芳  



            林秉謙（原名：林峰）


法定代理人  林易    
被      告  林鵬    
上列當事人間請求清償借款事件，本院於民國111年9月28日言詞
辯論終結，判決如下：
    主  文
被告應連帶給付原告新臺幣壹仟柒佰伍拾肆萬零陸拾伍元，及如
附表所示之利息、違約金。
訴訟費用新臺幣壹拾陸萬陸仟肆佰肆拾元由被告連帶負擔。
    事實及理由
壹、程序方面
一、按關於由一定法律關係而生之訴訟，當事人得以文書合意定
    第一審管轄法院，民事訴訟法第24條定有明文。查兩造已於
    授信來往契約書（下合稱系爭契約）第18條約定，就該等契
    約所載之法律關係涉訟時，合意以本院為第一審管轄法院（
    見本院卷第64、68、72頁），故本院就本件訴訟有管轄權，
    合先敘明。
二、次按解散之公司，除因合併、破產而解散者外，應行清算，
    公司經中央主管機關撤銷或廢止登記者，準用之；有限公司
    之清算，以全體股東為清算人，但本法或章程另有規定或經
    股東決議，另選清算人者，不在此限；公司之清算人，在執
    行職務範圍內，為公司之負責人，公司法第24條、第26條之
    1、第79條、第113條、第8條第2項分別定有明文。查被告禮
    驅工程有限公司（下稱禮驅公司）於民國110年05月28日經
    新北市政府廢止登記，應行清算，而禮驅公司股東並未選任
    清算人，章程亦未就清算人為規定，此經本院職權查證明確
    ，有公司登記卷宗、本院民事紀錄科查詢表及臺灣新北地方
    法院函文附卷可稽（見本院卷第143、149頁），依前開規定
    ，應以禮驅公司之全體股東即被告張燕芳、林秉謙（下與禮
    驅公司合稱被告，如單指其一，各稱其等姓名）、訴外人林
    易為清算人並代表禮驅公司。
三、被告經合法通知，未於言詞辯論期日到場，核無民事訴訟法
    第386條各款所列情形，爰依原告之聲請，由其一造辯論而
    為判決。
貳、實體方面
一、原告主張：禮驅公司於105年3月1日邀同訴外人林禮驅、張
    燕芳、林秉謙、林鵬為連帶保證人，與伊簽訂系爭契約，並
    自106年5月10日起向伊申請委任保證，保證金額分別為新臺
    幣（下同）75萬4,320元、102萬9,327元、68萬7,920元、61
    萬1,505元、1,660萬元、80萬6,723元、274萬5,622元、1,3
    00萬元、37萬3,290元，利息依法定利率5%計算，倘遲延還
    本或付息，逾期在6個月以內部分，按上開利率10%，逾期超
    過6個月部分，按上開利率20%計付違約金。詎禮驅公司因存
    款不足遭退票，依系爭契約一般條款第6條及特約條款委任
    保證契約第5條約定即已喪失期限利益，禮驅公司應將保證
    金額全數交付予伊，然其迄今尚欠本金1,754萬0,065元及如
    附表所示之利息、違約金未為清償。又張燕芳、林秉謙、林
    鵬為上開債務之連帶保證人，應連帶負清償責任；林禮驅於
    109年8月21日死亡後，除張燕芳以外之繼承人均拋棄繼承或
    未為繼承之表示，僅張燕芳為其繼承人，而應於繼承林禮驅
    遺產之範圍內負連帶清償之責。爰依消費借貸及連帶保證之
    法律關係為請求等語。並聲明：如主文第1項所示。
二、被告經合法通知，均未於言詞辯論期日到場，亦未提出書狀
    作何聲明或陳述。
三、經查，原告就所主張之事實，業據提出與所述相符之臺灣新
    北地方法院家事法庭函文、系爭契約、動用申請書、支票存
    款退票記錄明細查詢、存證信函、放款帳卡明細，及除戶謄
    本、繼承系統表、戶籍謄本等件為證（見本院卷第63至133
    頁、第43至61頁），且林秉謙、林鵬經合法通知，無正當理
    由於言詞辯論期日不到場，亦未提出書狀作何爭執，依民事
    訴訟法第280條第3項準用第1項規定，視同自認，自堪信為
    真實。又依民法第1148條第2項規定，張燕芳就林禮驅應負
    之連帶保證責任，雖於繼承林禮驅遺產範圍負清償責任，惟
    張燕芳亦為連帶保證人，其就本件借款債務仍應負連帶責任
    。從而，原告依消費借貸、連帶保證之法律關係，請求被告
    連帶給付如附表所示本金及利息、違約金，為有理由，應予
    准許。
四、訴訟費用負擔之依據：民事訴訟法第85條第2項。
中　　華　　民　　國　　111 　年　　 9　　月　　30　　日
                  民事第六庭  審判長法　官　許純芳
　　　　　　　　　
　　　　　　　　　　　　　　　　　　法　官  陳智暉
　　　　　　　　　　　　　　　　　　　
　　　　　　　　　　　　　　　　　　法　官　許柏彥
以上正本係照原本作成。
如對本判決上訴，須於判決送達後20日內向本院提出上訴狀。如
委任律師提起上訴者，應一併繳納上訴審裁判費。
中　　華　　民　　國　　111 　年　　10　　月　　4 　　日
                                    書記官  蔡庭復
附表：（時間：民國/幣別：新臺幣）
編號 請求金額 利息計算期間及利率 違約金計算期間及方式 1 75萬4,320元 自109年7月23日起至清償日止，按週年利率5%計算 自109年8月24日起至110年2月23日止，按週年利率0.5%計算；自110年2月24日起至清償日止，按週年利率1%計算 2 102萬9,327元 自109年7月23日起至清償日止，按週年利率5%計算 自109年8月24日起至110年2月23日止，按週年利率0.5%計算；自110年2月24日起至清償日止，按週年利率1%計算 3 68萬7,920元 自109年7月23日起至清償日止，按週年利率5%計算 自109年8月24日起至110年2月23日止，按週年利率0.5%計算；自110年2月24日起至清償日止，按週年利率1%計算 4 61萬1,505元 自109年7月23日起至清償日止，按週年利率5%計算 自109年8月24日起至110年2月23日止，按週年利率0.5%計算；自110年2月24日起至清償日止，按週年利率1%計算 5 996萬元 自110年1月12日起至清償日止，按週年利率5%計算 自110年2月13日起至110年8月12日止，按週年利率0.5%計算；自110年8月13日起至清償日止，按週年利率1%計算 6 80萬6,723元 自109年7月23日起至清償日止，按週年利率5%計算 自109年8月24日起至110年2月23日止，按週年利率0.5%計算；自110年2月24日起至清償日止，按週年利率1%計算 7 274萬5,622元 自109年7月23日起至清償日止，按週年利率5%計算 自109年8月24日起至110年2月23日止，按週年利率0.5%計算；自110年2月24日起至清償日止，按週年利率1%計算 8 57萬1,358元 自111年3月17日起至清償日止，按週年利率5%計算 自111年4月18日起至111年10月17日止，按週年利率0.5%計算；自111年10月18日起至清償日止，按週年利率1%計算 9 37萬3,290元 自109年7月23日起至清償日止，按週年利率5%計算 自109年8月24日起至110年2月23日止，按週年利率0.5%計算；自110年2月24日起至清償日止，按週年利率1%計算